臺灣臺南地方法院民事裁定              100年度聲字第248號
聲  請  人  第一商業銀行股份有限公司
法定代理人  蔡慶年
代  理  人  謝明憲
相  對  人  臨鎰鋼板有限公司
兼  上一人
法定代理人  謝莊葉
相  對  人  謝國誥
            王保舜原名王世展.
            莊茂楠
            謝能通兼謝國殿之.
            謝吳春燕謝國殿之.
            謝宏榮謝國殿之繼.
            謝美玉謝國殿之繼.
            謝美珍謝國殿之繼.
上列當事人間因本院96年度存字第4942號擔保提存事件，聲請人
聲請變換提存物，本院裁定如下：
    主  文
本院九十六年度存字第四九四二號擔保提存事件，聲請人提供之
擔保物面額新臺幣佰萬元之中央政府重大交通建設公債八十六
年度乙類第三期債券，准以同額之中央政府建設公債九十七年度
甲類第三期債券代之。
聲請程序費用由聲請人負擔。
    理  由
一、按法院得依供擔保人之聲請，以裁定准許其變換提存物；前
    開規定，於其他依法令供訴訟上之擔保者準用之，民事訴訟
    法第105條第1項、第106條定有明文。
二、聲請意旨略以：聲請人前經本院96年度裁全字第8562號民事
    假扣押裁定，命聲請人以新臺幣（下同）2,933,000元或同
    額之中央政府重大交通建設公債86年度乙類第3期債券，為
    債務人供擔保後，得對債務人之財產在8,800,000元之範圍
    內為假扣押之執行，聲請人依前開裁定，以面額3,000,000
    元之中央政府重大交通建設公債86年度乙類第3期債券供擔
    保後，對相對人之財產實施假扣押，並以本院96年度存字第
    4942號擔保提存事件提存在案。茲因上開債券已到期，聲請
    人急須領回以辦理相關手續，為此爰依民事訴訟法第105條
    第1項規定，聲請裁定准以中央政府建設公債97年度甲類第3
    期債券供擔保，而變換提存物；另因原相對人之一之謝國殿
    已於民國96年11月28日死亡，由其配偶謝吳春燕及子女謝能
    通、謝宏榮、謝美玉、謝美珍為限定繼承，故聲請以謝吳春
    燕、謝能通、謝宏榮、謝美玉、謝美珍併列為相對人等語。
三、經查：
  (一)本件受擔保利益人原為債務人即相對人臨鎰鋼板有限公司、
    謝莊葉、謝國殿、謝國誥、王保舜、謝能通、莊茂楠，嗣
    債務人之一之謝國殿業於96年11月28日死亡，其繼承人為其
    配偶謝吳春燕及子女謝能通、謝宏榮、謝美玉、謝美珍，繼
    承人謝能通並向本院聲請限定繼承，經本院以96年度繼字第
    2547號裁定在案，有聲請人提出之繼承系統表及戶籍資料在
    卷可參，亦經本院依職權調閱上開卷宗核閱屬實。是自應併
    列謝吳春燕、謝能通、謝宏榮、謝美玉、謝美珍為本件變換
    提存物之相對人，先予敘明。
  (二)聲請人主張之前開事實，業據其提出本院96年度存字第4942
    號提存書影本為證，並經本院依職權調取本院96年度存字第
    4942號擔保提存事件卷宗、96年度裁全字第8562號假扣押事
    件卷宗核閱無誤，堪信為真實。而聲請人聲請變換之提存物
    係可得確定，且權衡其變換前後之提存物價值亦屬相當，從
    而，聲請人依前揭規定，聲請准予變換提存物為同額之中央
    政府建設公債97年度甲類第3期債券，經核尚無不合，應予
    准許。
四、依民事訴訟法第105條第1項、第106條、第95條、第81條第1
    款，裁定如主文。
中    華    民    國   100    年    12    月    8     日
                        民事第三庭    法  官  蔡盈貞
以上正本係照原本作成。
如對本裁定抗告須於裁定送達後10日內向本院提出抗告狀，並應
繳納抗告費新台幣1,000元整。
中    華    民    國   100    年    12    月    8     日
                                      書記官  黃瓊蘭